臺灣基隆地方法院刑事判決　　　　　　　94年度訴字第1081號
公　訴　人　臺灣基隆地方法院檢察署檢察官
被　　　告　乙○○
　　　　　　　　　　（另案羈押於臺灣基隆看守所）
上列被告因毒品危害防制條例案件，經檢察官提起公訴（94年度
毒偵字第2617號、第2619號、第2801號），本院合議庭裁定由受
命法官獨任進行審判，經改依簡式審判程序審理後判決如下︰
    主  　　文
乙○○連續施用第一級毒品，累犯，處有期徒刑拾月。扣案含有
第一級毒品海洛因殘渣之注射針筒支及塑膠袋拾伍個均沒收
銷燬之，扣案之塑膠袋伍拾個及止血帶壹條均沒收之。
    事     實
一、乙○○前因施用第二級毒品案件，先後2 次經裁定送觀察勒
    戒後，均認無繼續施用毒品之傾向，由臺灣基隆地方法院檢
    察署檢察官於民國89年1 月18日、89年3 月30日，各以88年
    度毒偵字第1360號、89年度毒偵字第780 號為不起訴處分確
    定，並分別於89年1 月28日、89年3 月31日執行完畢釋放。
    又因施用第二級毒品案件，經本院裁定送強制戒治，並判處
    有期徒刑5 月確定，經執行強制戒治後，於90年7 月13日停
    止戒治付保護管束，91年1 月17日保護管束期滿執行完畢，
    有期徒刑部分於91年7 月21日執行完畢。又因施用第一級毒
    品案件，再經本院裁定送強制戒治，並判處有期徒刑7 月確
    定，經執行強制戒治後，於93年1 月9 日因毒品危害防制條
    例修正而停止強制戒治程序，有期徒刑部分於93年6 月2 日
    執行完畢。復因施用第一級毒品案件，經臺灣高等法院判處
    有期徒刑8 月確定。又因行使偽造私文書案件，經本院判處
    有期徒刑10月（尚未確定）。
二、詎乙○○仍未戒斷毒癮，於強制戒治執行完畢後之5 年內，
    復基於施用第一級毒品海洛因之概括犯意，自94年8 月4 日
    晚間8 時許起至同年10月11日上午7 時許止，以將第一級毒
    品海洛因摻水注入注射針筒，再施打血管之方式，在臺北縣
    瑞芳鎮○○○○路139 號3 樓住處及瑞芳火車站等地，平均
    4 天施用1 次，而連續施用第一級毒品海洛因多次。嗣為警
    先後於下列時、地查獲，並扣得下列各物：
  (一)94年8 月5 日下午2 時30分許，在臺北縣瑞芳鎮○○○○路
    139 號3 樓為警查獲，並扣得含有第一級毒品海洛因殘渣之
    注射針筒3 支及塑膠袋35個，與其所有供施用第一級毒品海
    洛因用之塑膠袋50個及止血帶1 條。
  (二)94年8 月20日下午2 時許，在臺北縣瑞芳鎮○○路○ 段25號
    為警查獲。
  (三)94年10月11日上午11時30分許，在臺北縣瑞芳鎮○○○○路
    139 號3 樓為警查獲，並扣得含有第二級毒品安非他命之殘
    渣袋1 只。
三、案經臺北縣政府警察局瑞芳分局移送臺灣基隆地方法院檢察
    署檢察官偵查起訴。
    理     由
壹、程序事項
    本件被告乙○○所犯者非為死刑、無期徒刑、最輕本刑為3
    年以上有期徒刑之罪或高等法院管轄第一審案件，其於準備
    程序進行中，先就被訴事實為有罪之陳述，經告知其簡式審
    判程序之旨，並聽取公訴人、被告之意見後，本院業已依刑
    事訴訟法第273 條之1 第1 項之規定，裁定由受命法官獨任
    以簡式審判程序進行本案之審理。
貳、實體事項
一、上開犯罪事實有下列證據足以證明：
  (一)被告之供述：
    上揭事實，業據被告於本院準備程序及審理中坦承不諱，其
    自白核與下列事證相符，可以採信。
  (二)台灣檢驗科技股份有限公司濫用藥物尿液檢驗報告3 紙：
    被告為警查獲後所採集之尿液，經以氣相層析質譜儀法為確
    認檢驗，結果呈嗎啡之陽性反應。
  (三)含有第一級毒品海洛因殘渣之注射針筒3 支、塑膠袋35個，
    及被告所有供施用第一級毒品海洛因用之塑膠袋50個及止血
    帶1 條。
  (四)臺灣高等法院被告前案紀錄表1 份：
    被告因施用毒品案件，最近一次執行強制戒治，於91年1 月
    17日執行完畢。
二、論罪科刑之理由：
  (一)按海洛因係毒品危害防制條例第2 條第2 項第1 款所定之第
    一級毒品，被告予以施用，核其所為，係犯毒品危害防制條
    例第10條第1 項之施用第一級毒品罪。又被告因施用而持有
    第一級毒品海洛因，其持有第一級毒品之低度行為應為施用
    第一級毒品之高度行為所吸收，不另論罪。
  (二)被告先後多次施用第一級毒品海洛因，時間緊接，且觸犯構
    成要件相同之罪名，顯係出於概括犯意為之，為連續犯，應
    論以一罪，並依法加重其刑。
  (三)被告曾受如事實欄所載有期徒刑之執行完畢，於5 年以內再
    犯本件有期徒刑以上之罪，為累犯，應依法遞加重其刑。
  (四)爰審酌被告有施用毒品前科，猶不知悔改，雖施用毒品係戕
    害自身健康，對社會危害不大，然其一再施用毒品，顯未有
    戒斷毒品之決心，易受社會影響，有長期與社會隔離之必要
    ，暨其自我麻醉之動機、行為之手段、所生危害與犯後態度
    等一切情狀，量處如主文所示之刑。
三、沒收：
    被告供稱扣案之注射針筒3 支及塑膠袋35只內含有第一級毒
    品海洛因之殘渣，因所含毒品量微，無法與上揭扣案物分離
    ，爰均依毒品危害防制條例第18條第1 項前段之規定沒收銷
    燬之，又扣案之塑膠袋50只及止血帶1 條，係被告所有供施
    用第一級毒品海洛因之用，亦據其供承在卷，爰依刑法第38
    條第1 項第2 款宣告沒收之。另扣案含有第二級毒品安非他
    命殘渣之塑膠袋1 只，與本案犯罪事實無相關聯，應由檢察
    官另為適法處理，爰不予宣告沒收，附此敘明。
四、應適用之法條：
　　刑事訴訟法第273 條之1 第1 項、第310 條之2 、第454 條
    第1 項、第299 條第1 項前段，毒品危害防制條例第10條第
    1 項、第23條第2 項、第18條第1 項前段，刑法第11條、第
    56條、第47條、第38條第1 項第2 款。
五、對於本件判決如有不服，得自收受送達後10日內，向本院提
    出上訴書狀，上訴於臺灣高等法院。
本案經檢察官甲○○到庭執行職務。
中　　華　　民　　國　　94　　年　　12　　月　　30　　日
                  刑事第二庭法  官  劉桂金
以上正本證明與原本無異。
對於本件判決如有不服，應於收受送達後10日內，向本院提出上
訴書狀，上訴於臺灣高等法院，並按他造當事人之人數附具繕本
。
中　　華　　民　　國　　94　　年　　12　　月　　30　　日
                            書記官  丁文宏
附錄論罪法條：
毒品危害防制條例第10條第1項：
施用第1 級毒品者，處6 月以上5 年以下有期徒刑。
